【裁判字號】    98,訴,54
【裁判日期】    980119
【裁判案由】    違反毒品危害防制條例
【裁判全文】
台灣彰化地方法院刑事判決                98年度訴字第54號
公  訴  人  臺灣彰化地方法院檢察署檢察官
被      告  甲○○
上列被告因違反毒品危害防制條例案件，經檢察官提起公訴（97
年度毒偵字第4349號），本院依簡式審判程序，判決如下：
    主  文
甲○○施用第一級毒品，處有期徒刑壹年，扣案之海洛因壹包（
海洛因驗餘淨重零點零柒伍壹公克，另包裝袋壹只）沒收銷燬之
；另扣案包裝注射針筒之塑膠袋貳只沒收。
    事  實
一、甲○○前於民國93年間，因施用毒品案件，經本院裁定送觀
    察、勒戒後，認無繼續施用毒品傾向，於93年10月28日執行
    完畢釋放，並由台灣彰化地方法院檢察署檢察官以93年度毒
    偵字第3456、3912號為不起訴處分確定在案。又分別於94年
    與96年間，因施用毒品案件，經本院分別判處有期徒刑9月
    、應執行1年及1年2月確定，經各案接續執行，甫於97年10
    月31日因縮短刑期假釋出監，現仍在假釋中。詎猶未戒除毒
    品惡習，復基於施用第一級毒品海洛因之犯意，於97年11月
    7日下午5時許，在彰化縣秀水鄉○○村○○路581號友人住
    處，以針筒注射之方式施用第一級毒品海洛因1次。嗣為警
    於同日下午5時10分，在彰化縣秀水鄉○○村○○路581號查
    獲甲○○持有第一級毒品海洛因1小包（驗餘淨重0.0751公
    克）及其所有、供其裝置施用海洛因之注射針筒塑膠空袋2
    個（起訴書誤載另有注射針筒），並於同日晚上7時10分許
    採集其尿液及毒品送驗後而查獲上情。
 二、案經彰化縣警察局鹿港分局報告臺灣彰化地方法院檢察署
     檢察官偵查起訴。
     理  由
一、按除被告所犯為死刑、無期徒刑、最輕本刑為三年以上有期
    徒刑之罪或高等法院管轄第一審案件者外，於刑事訴訟法第
    二百七十三條第一項程序進行中，被告先就被訴事實為有罪
    之陳述時，審判長得告知被告簡式審判程序之旨，並聽取當
    事人、代理人、辯護人及輔佐人之意見後，裁定進行簡式審
    判程序；除簡式審判程序、簡易程序及第三百七十六條第一
    款、第二款所列之罪之案件外，第一審應行合議審判；刑事
    訴訟法第二百七十三條之一第一項、第二百八十四條之一分
    別定有明文。本件被告甲○○所犯係死刑、無期徒刑、最輕
    本刑為三年以上有期徒刑或高等法院管轄第一審案件以外之
    罪，且於本院行準備程序時就被訴事實為有罪之陳述，經受
    命法官告知簡式審判程序之旨，並聽取公訴人、被告之意見
    後，本院合議庭認無不得或不宜改依簡式審判程序進行之處
    ，經評議結果，裁定改由受命法官獨任行簡式審判程序，合
    先敘明。
二、訊據被告甲○○對於上開施用第一級毒品海洛因之犯行坦承
    不諱，且其於前述時間為警查獲後，經警採其尿液送驗，結
    果確呈嗎啡陽性反應，此有尿液代號與真實姓名對照認證單
    、詮昕科技股份有限公司濫用藥物尿液檢驗報告各一紙在卷
    可稽，並有海洛因1包、被告所有、供其裝置注射針筒所用
    之塑膠袋2只扣案可相佐證，而扣案之海洛因1包，經送行政
    院衛生署草屯療養院鑑定後，認確含海洛因成分，海洛因驗
    餘淨重0.0751公克，有該院97年11月25日草療鑑字第097110
    0146號鑑定書1紙在卷可考，此外，復有照片2幀在卷為證，
    足徵被告之自白確與事實相符。又被告前因施用毒品案件，
    經本院以93年度毒聲字第850號裁定送觀察、勒戒後，認無
    繼續施用毒品之傾向，於93年10月28日執行完畢，並經臺灣
    彰化地方法院檢察署檢察官以93年度毒偵字第3912號、第34
    56號為不起訴處分確定，有臺灣彰化地方法院檢察署刑案資
    料查註紀錄表及臺灣高等法院被告前案紀錄表各一份在卷可
    考。被告於93年10月28日觀察、勒戒執行完畢釋放後，五年
    內再犯本件施用第一級毒品犯行，自應依法論科。是本件事
    證明確，被告施用第一級毒品海洛因之犯行，堪予認定。
三、核被告甲○○所為，係犯毒品危害防制條例第10條第1項之
    施用第一級毒品罪。被告為施用第一級毒品，而持有該級毒
    品，其持有之低度行為，應為施用之高度行為所吸收，不另
    論罪。爰審酌被告前曾因施用毒品，經送觀察、勒戒後，卻
    未能戒除毒癮，猶一再施用毒品，經判處徒刑執行後，於假
    釋中仍繼續施用，顯然欠缺戒除毒癮以求重生之決心，並未
    能善體國家設置觀察、勒戒機構，協助毒品施用者戒除毒癮
    之良法美意，及其犯罪之動機、目的、所生危害，暨犯罪後
    坦承犯行，態度尚屬良好等一切情狀，量處如主文所示之刑
    。扣案之海洛因一包（驗餘淨重0.0751公克，另包裝袋1只
    ），為毒品危害防制條例第2條第2項第1款所稱之第一級毒
    品，包裝袋上沾有毒品而未可析離，亦應視為毒品，同依同
    條例第18條第1項前段之規定，沒收銷燬之；另扣案塑膠袋2
    只，係被告所有、供其包裝注射針筒所用，此經被告供陳明
    確，應依刑法第38條第1項第2款規定，宣告沒收。
據上論斷，應依刑事訴訟法第273條之一第1項、第299條第1項前
段，毒品危害防制條例第10條第1項、第18條第1項前段，刑法第
11條前段、第38條第1項第2款，判決如主文。
本案經檢察官蔡曉崙到庭執行職務。
中    華    民    國    98    年    1     月    19    日
                  刑事第九庭    法      官  葛永輝
以上正本證明與原本無異。
如不服本判決應於收受判決後10日內向本院提出上訴書狀，並
應敘述具體理由。其未敘述上訴理由者，應於上訴期間屆滿後
20日內向本院補提理由書(均須按他造當事人之人數附繕本)
「切勿逕送上級法院」。
中    華    民    國    98    年    1     月    19    日
                                書  記  官  黃幼華
附錄本案論罪科刑法條全文：
毒品危害防制條例第10條
施用第一級毒品者，處 6 月以上 5 年以下有期徒刑。
施用第二級毒品者，處 3 年以下有期徒刑。


司法院資訊處製作；財團法人民間司法改革基金會備份。
